臺灣臺南地方法院刑事判決　　　　　　　 94年度訴字第414號
公　訴　人　臺灣臺南地方法院檢察署檢察官
被　　　告　甲○○
上列被告因違反毒品危害防制條例案件，經檢察官提起公訴（94
年度毒偵字第 369號、94年度毒偵緝字第39、40號），被告於本
院行準備程序時就被訴犯罪事實為有罪之陳述，本院合議庭裁定
由受命法官獨任行簡式審判程序，判決如下：
    主  文
甲○○連續施用第一級毒品，處有期徒刑拾月，扣案之注射針筒
壹支沒收。又連續施用第二級毒品，處有期徒刑陸月。應執行有
期徒刑壹年貳月，扣案之注射針筒壹支沒收。
    事  實
一、甲○○曾因違反毒品危害防制條例案件，經本院以93年度毒
    聲字第 245號裁定送勒戒處所觀察、勒戒後，認為無繼續施
    用毒品之傾向，於民國93年 4月15日釋放，並於同日由臺灣
    臺南地方法院檢察署檢察官以93年度毒偵字第408、521號為
    不起訴處分。詎甲○○仍未戒除毒癮，於前開觀察、勒戒處
    分執行完畢釋放後 5五年內，又基於施用第一級毒品海洛因
    之概括犯意，自93年6月底某日起至94年1月24日上午，連續
    在臺南縣關廟鄉○○村○○街301巷6號住處、同縣關廟鄉五
    甲村某處、高雄市○○區○○街83號租屋處及臺東縣某不詳
    道路上，施用第一級毒品海洛因多次；又基於施用第二級毒
    品安非他命之概括犯意，自93年6月底某日起至94年1月21日
    止，連續在臺南縣關廟鄉○○村○○街301巷6號住處、高雄
    市○○區○○街83號租屋處及臺東縣某不詳道路上，施用第
    二級毒品安非他命多次。嗣分別於93年 7月15日、同年11月
    25日，為警在高雄市○○區○○街83號、臺東縣達仁鄉○○
    ○道路森永派出所前查獲，經警採尿送驗，均呈嗎啡及安非
    他命類陽性反應。甲○○嗣後逃匿拒未到案，經臺灣臺南地
    方法院檢察署發佈通緝，至94年 1月24日，為警在臺南縣關
    廟鄉○○村○○街301巷6號住處緝獲，並扣得其所有供注射
    第一級毒品海洛因所用之注射針筒 1支。員警再度對甲○○
    採尿送驗，仍呈嗎啡及安非他命類陽性反應而查知上情。
二、案經高雄市政府警察局、臺東縣警察局大武分局分別報請臺
    灣高雄地方法院檢察署檢察官、臺灣臺東地方法院檢察署檢
    察官呈請臺灣高等法院檢察署令轉臺灣臺南地方法院檢察署
    檢察官暨臺南縣警察局歸仁分局報請同署檢察官偵查起訴。
    理  由
一、訊據被告甲○○對於上開事實，均坦承不諱，且其尿液經警
    三度採集送驗結果，均呈嗎啡、安非他命類陽性反應，有高
    雄市政府警察局鹽埕分局毒品驗尿編號姓名對照表影本、高
    雄市立凱旋醫院93年 7月29日煙毒尿液檢驗成績書、臺東縣
    警察局大武分局人犯涉毒品危害防制條例採樣尿液送驗代號
    登記簿影本、臺東縣衛生局93年12月 3日煙毒麻醉藥品類委
    託檢驗結果通知書影本、臺南縣警察局歸仁分局採擷毒品犯
    罪嫌疑人尿液送驗編號名冊影本、長榮大學毒物研究中心94
    年3月2日出具之確認報告各 1紙在卷可憑，此外復有注射針
    筒 1支扣案可資佐證，足見被告之自白與事實相符，應可採
    信。本案事證明確，被告犯行已堪認定。
二、查被告曾因違反毒品危害防制條例案件，經本院以93年度毒
    聲字第 245號裁定送勒戒處所觀察、勒戒後，認為無繼續施
    用毒品之傾向，於93年 4月15日釋放，並於同日由臺灣臺南
    地方法院檢察署檢察官以93年度毒偵字第408、521號為不起
    訴處分，有臺灣高等法院被告全國前案紀錄表、不起訴處分
    書各一份在卷可憑，其於前開觀察、勒戒處分執行完畢釋放
    後 5年內再度施用第一級毒品海洛因、第二級毒品安非他命
    ，核其所為，係犯毒品危害防制條例第10條第 1項之施用第
    一級毒品罪及同條第 2項之施用第二級毒品罪。被告施用第
    一級毒品海洛因、第二級毒品安非他命前後持有上開毒品之
    低度行為，俱為其施用之高度行為所吸收，不另論罪。被告
    多次施用第一級毒品海洛因、第二級毒品安非他命，其各次
    施用毒品犯行均時間緊接，所犯各係構成要件相同之罪，顯
    均基於概括之犯意反覆為之，應各依刑法第56條連續犯之規
    定論以一罪，並依法加重其刑。被告連續施用第一級毒品海
    洛因、第二級毒品安非他命二犯行，犯意各別，行為互殊，
    應予分論併罰。爰審酌被告經觀察、勒戒後後猶未戒除吸毒
    惡習，本次再度施用毒品，戕害自身身心健康至鉅，但犯後
    坦承犯行，態度良好，尚有悔意等一切情狀，分別量處如主
    文所示之刑，並定其應執行之刑，以示懲儆。扣案之注射針
    筒 1支，為被告所有供其施用第一級毒品海洛因所用之物，
    業據被告自承在卷，應依刑法第38條第1項第2款宣告沒收。
據上論斷，應依刑事訴訟法第299條第1項前段、第273條之1第 1
項，毒品危害防制條例第10條第1項、第2項，刑法第11條前段、
第56條、第38條第1項第2款、第51條第 5款，判決如主文。
本案經檢察官乙○○到庭執行職務。
中　　華　　民　　國　　94　　年　　 5　　月　　12　　日
　　　　　　　　　刑事第四庭    法　官　周紹武
以上正本證明與原本無異。
如不服本判決，應於收受送達後10日內向本院提出上訴書狀（應
附繕本）。
　　　　　　　　　　　　　　　　書記官　陳淑芬
中　　華　　民　　國　　94　　年　　 5　　月　　12　　日
附錄本案論罪科刑法條全文：
毒品危害防制條例第10條
施用第一級毒品者，處 6 月以上 5 年以下有期徒刑。
施用第二級毒品者，處 3 年以下有期徒刑。
